臺灣桃園地方法院刑事判決　　　　　 100年度審易字第1903號
公　訴　人　臺灣桃園地方法院檢察署檢察官
被　　　告　廖榮華
上列被告因竊盜案件，經檢察官提起公訴（100 年度偵字第1695
、8067、8587號、100 年度偵緝字第293 號），被告於本院準備
程序中，就被訴事實為有罪之陳述，經告知簡式審判程序意旨，
且聽取當事人之意見後，本院裁定依簡式審判程序審理，並判決
如下：
    主  文
廖榮華所犯如附表所示之罪，均累犯，各處如附表主文欄所示之
刑。應執行有期徒刑貳年，如易科罰金，以新臺幣壹仟元折算壹
日，扣案鑰匙貳把沒收。
    事  實
一、廖榮華前於民國94年間，因加重竊盜案件，經本院判處有期
    徒刑7 月確定，在97年3 月31日執行完畢。詎仍基於意圖為
    自己不法所有之竊盜犯意，分別於如附表所示之時間、地點
    ，以如附表所示之方式，竊取如附表被害人欄所示之財物。
    惟廖榮華著手於為如附表編號五所示之犯行之際，即為戴明
    隆察覺，而報警處理且當場查獲，始未得逞，並扣得鑰匙 2
    把。
二、案經李光俊訴由桃園縣政府警察局楊梅分局報告、桃園縣政
    府警察局中壢分局報告及臺灣桃園地方法院檢察署檢察官自
    動簽分偵查起訴。
    理  由
一、上開犯罪事實，業據被告廖榮華迭於偵查及本院審理中坦承
    不諱，並有如附表證據欄所示之證據可稽，堪認被告之自白
    與事實相符而可採信，是本案事證明確，自應依法論科。
二、被告廖榮華為如附表所示編號一、三之犯行後，刑法第 321
    條第1 項業於100 年1 月26日修正公布，在同年月28日生效
    施行。按行為後法律有變更者，適用行為時之法律，但行為
    後之法律有利於行為人者，適用最有利於行為人之法律，刑
    法第2 條第1 項訂有明文。而修正前之刑法第321 條第1 項
    原規定：「犯竊盜罪而有左列情形之一者，處六月以上、五
    年以下有期徒刑：一、於夜間侵入住宅或有人居住之建築物
    、船艦或隱匿其內而犯之者。二、毀越門扇、牆垣或其他安
    全設備而犯之者。三、攜帶兇器而犯之者。四、結夥三人以
    上而犯之者。五、乘火災、水災或其他災害之際而犯之者。
    六、在車站或埠頭而犯之者。」；修正後刑法第321 條第 1
    項則規定：「犯竊盜罪而有下列情形之一者，處六月以上、
    五年以下有期徒刑，得併科新臺幣十萬元以下罰金：一、侵
    入住宅或有人居住之建築物、船艦或隱匿其內而犯之者。二
    、毀越門扇、牆垣或其他安全設備而犯之者。三、攜帶兇器
    而犯之者。四、結夥三人以上而犯之者。五、乘火災、水災
    或其他災害之際而犯之者。六、在車站、埠頭、航空站或其
    他供水、陸、空公眾運輸之舟、車、航空機內而犯之者。」
    ，比較修正前後關於刑法第321 條第1 項之規定，修正後之
    刑法第321 條第1 項於第1 款刪除「於夜間」之文字；於第
    6 款增加「在航空站或其他供水、陸、空公眾運輸之舟、車
    、航空機內」之文字，擴大加重竊盜罪之適用範圍，使部分
    修正前原應適用普通竊盜罪論罪科刑之情形，於修正後改論
    以加重竊盜罪論罪科刑，並增加得併科罰金新臺幣 100,000
    元之規定，比較結果，當應以修正前之規定對被告較有利，
    是本件自應依刑法第2 條第1 項前段規定，適用行為時之法
    律，即逕適用刑法第320 條第1 項規定論處。
三、核被告廖榮華所為，就如附表編號一至四所為，係犯刑法第
    320 條第1 項之竊盜罪；就如附表編號五所為，係犯同法第
    320 條第3 項、第1 項之竊盜未遂罪，被告就此部分著手於
    竊盜犯罪行為之實行而不遂，為未遂犯，依刑法第25條第 2
    項規定，按既遂犯之刑減輕之。又被告前於94年間，因加重
    竊盜案件，經本院判處有期徒刑7 月確定，在97年3 月31日
    執行完畢等情，有臺灣高等法院被告前案紀錄表1 份可按，
    其於徒刑執行完畢後，5 年內故意再犯本案有期徒刑以上之
    罪，皆為累犯，應依刑法第47條第1 項之規定，均加重其刑
    ，並就如附表編號五所示犯行，先加後減之。被告所犯如附
    表編號一至五所示之犯行，犯意各別、行為互殊，應分論併
    罰。爰審酌被告正值壯年，卻不思正途以為營生，竟圖不勞
    而獲即為本案多次竊盜犯行，危害社會治安，且欠缺尊重他
    人之觀念，併兼衡被告於犯後均能坦承犯行，及其各該次犯
    罪所生危害高低等一切情狀，分別量處如附表主文欄所示之
    刑，並定其應執行刑後，再就各罪所宣告之刑及所定之應執
    行刑，均諭知易科罰金之折算標準。扣案之鑰匙2 把，乃為
    被告所有，並係供其犯本案如附表編號五所示犯行所用之物
    ，業據被告供承在卷，故應依刑法第38條第1 項第2 款之規
    定，宣告沒收之。
據上論斷，應依刑事訴訟法第273 條之1 第1 項、第299 條第 1
項前段，刑法第2 條第1 項、第320 條第1 項、第3 項、第25條
第2 項、第47條第1 項、第51條第5 款、第41條第1 項、第8 項
、第38條第1 項第2 款，刑法施行法第1 條之1 第1 項、第2 項
前段，判決如主文。
本案經檢察官林郁芬到庭執行職務。
中    華    民    國   100    年    10    月    12    日
                              刑事庭  法  官  蘇昌澤
以上正本證明與原本無異。
如不服本判決，應於判決送達後10日內向本院提出上訴狀（應附
繕本），其未敘述上訴理由者，應於上訴期間屆滿後20日內補提
理由書狀於本院，上訴於臺灣高等法院。
                                      書記官  石曉芸
中    華    民    國   100    年    10    月    12    日
附錄本案論罪科刑依據之法條：
中華民國刑法第320 條
意圖為自己或第三人不法之所有，而竊取他人之動產者，為竊盜
罪，處5 年以下有期徒刑、拘役或5 百元以下罰金。
意圖為自己或第三人不法之利益，而竊佔他人之不動產者，依前
項之規定處斷。
前二項之未遂犯罰之。
附表：
┌─┬─────┬───────┬───┬──────────────┬────────┐
│編│犯罪時間、│犯罪方式、犯罪│被害人│ 證                  據     │主        文    │
│號│地點      │所得財物      │      │                            │                │
├─┼─────┼───────┼───┼──────────────┼────────┤
│一│於98年11月│趁無人注意之際│洪榮文│1.被告廖榮華於檢察官偵訊及本│廖榮華竊盜，累犯│
│  │11日中午12│，擅自進入該處│      │  院審理中之自白            │，處有期徒刑陸月│
│  │時30分許，│（侵入住宅部分│      │2.被害人洪榮文之子徐震乾於警│，如易科罰金，以│
│  │在洪榮文位│未據告訴），徒│      │  詢中之陳述                │新臺幣壹仟元折算│
│  │於桃園縣新│手竊取洪榮文所│      │3.桃園縣政府警察局刑案現場勘│壹日。          │
│  │屋鄉永安村│有之洗衣機1 台│      │  察紀錄表1 份、內政部警政署│                │
│  │下庄子 240│、冷氣機2 台、│      │  刑事警察局99年11月9 日刑醫│                │
│  │號之住處  │瓦斯桶1 個、收│      │  字第0990134251號鑑定書各 1│                │
│  │          │音機1 台得手  │      │  份                        │                │
│  │          │              │      │4.刑案現場照片12張          │                │
├─┼─────┼───────┼───┼──────────────┼────────┤
│二│於98年12月│駕駛不知情之梁│詹益煙│1.被告廖榮華於檢察官偵訊及本│廖榮華竊盜，累犯│
│  │29日上午 5│國棟所承租，忠│      │  院審理中之自白            │，處有期徒刑陸月│
│  │時許，在詹│正汽車股份有限│      │2.被害人詹益煙於警詢中之指訴│，如易科罰金，以│
│  │益煙位於桃│公司公司所有之│      │3.陳金宏、梁國棟分別於警詢及│新臺幣壹仟元折算│
│  │園縣新屋鄉│車牌號碼ZZ－44│      │  檢察事務官詢問時之陳述    │壹日。          │
│  │頭洲村民族│53號租賃用小貨│      │4.監視器翻拍照片5 張        │                │
│  │路6 段 579│車至該處，徒手│      │                            │                │
│  │巷37號住處│竊取車棚架1 個│      │                            │                │
│  │前        │得手          │      │                            │                │
├─┼─────┼───────┼───┼──────────────┼────────┤
│三│於99年2 月│駕駛不知情之梁│李光俊│1.被告廖榮華於檢察官偵訊及本│廖榮華竊盜，累犯│
│  │15日上午 8│國棟所承租，來│      │  院審理中之自白            │，處有期徒刑陸月│
│  │時22分許，│旺汽車公司所有│      │2.被害人李光俊於警詢中之指訴│，如易科罰金，以│
│  │在李光俊位│之車牌號碼ZZ－│      │3.徐瑞郎、梁國棟分別於警詢及│新臺幣壹仟元折算│
│  │於桃園縣新│4426號租賃用小│      │  檢察事務官詢問時之陳述    │壹日。          │
│  │屋鄉埔頂村│貨車至該處，擅│      │4.汽車出借合約書、車號查詢汽│                │
│  │埔頂29之 7│自進入該處之車│      │  車車籍各1 份              │                │
│  │號住處    │庫及露台（侵入│      │5.監視器翻拍照片12張        │                │
│  │          │住宅部分未據告│      │                            │                │
│  │          │訴），徒手竊取│      │                            │                │
│  │          │李光俊所有之割│      │                            │                │
│  │          │草機1 台、老鷹│      │                            │                │
│  │          │木雕1 具得手  │      │                            │                │
├─┼─────┼───────┼───┼──────────────┼────────┤
│四│於99年3 月│駕駛不知情之梁│萱豐機│1.被告廖榮華於檢察官偵訊及本│廖榮華竊盜，累犯│
│  │28日上午10│國棟所承租，來│械有限│  院審理時之自白            │，處有期徒刑陸月│
│  │時許，在萱│旺汽車公司所有│公司  │2.萱豐機械有限公司負責人江樹│，如易科罰金，以│
│  │豐機械有限│之車牌號碼ZZ－│      │  墩於警詢中之指訴          │新臺幣壹仟元折算│
│  │公司位於桃│4426號租賃用小│      │3.證人郭哲維、羅光志於檢察官│壹日。          │
│  │園縣楊梅市│貨車至該處，徒│      │  偵查中之證述；梁國棟於檢察│                │
│  │水美里水尾│手竊取50加侖裝│      │  事務官詢問時之陳述        │                │
│  │段42號外空│鐵桶5 個得手  │      │4.汽車出借合約書、車號查詢汽│                │
│  │地        │              │      │  車車籍各1 份              │                │
│  │          │              │      │5.內政部警政署刑事警察局刑紋│                │
│  │          │              │      │  字第0990144323號鑑定書1 份│                │
│  │          │              │      │6.監視器翻拍照片6 張        │                │
├─┼─────┼───────┼───┼──────────────┼────────┤
│五│於99年12月│以自備鑰匙2 把│戴明隆│1.被告廖榮華於警詢、檢察官偵│廖榮華竊盜未遂，│
│  │20日上午 5│，著手竊取戴明│      │  訊及本院審理中之自白      │累犯，處有期徒刑│
│  │時30分許，│隆所有車牌號碼│      │2.被害人戴明隆於警詢中之指訴│肆月，如易科罰金│
│  │在桃園縣中│L5－0697號自用│      │3.被竊車輛照片9 張及扣案之汽│，以新臺幣壹仟元│
│  │壢市五族二│小貨車，然於進│      │  車鑰匙2 把                │折算壹日，扣案鑰│
│  │街122 巷巷│入車內未及發動│      │4.贓物認領保管單1 紙        │匙貳把沒收。    │
│  │口        │該車之際，即經│      │                            │                │
│  │          │戴明隆察覺有異│      │                            │                │
│  │          │而報警處理，並│      │                            │                │
│  │          │經警當場查獲，│      │                            │                │
│  │          │始未得逞      │      │                            │                │
└─┴─────┴───────┴───┴──────────────┴────────┘